【裁判字號】    99,上易,2386
【裁判日期】    991221
【裁判案由】    竊盜
【裁判全文】
臺灣高等法院刑事判決                99年度上易字第2386號
上  訴  人  臺灣桃園地方法院檢察署檢察官
被      告  左玉華
上列上訴人因被告竊盜案件，不服臺灣桃園地方法院97年度易字
第936號，中華民國97年12月 5日第一審判決（起訴案號：臺灣
桃園地方法院檢察署96年度偵字第22873號），提起上訴，本院
判決如下：
    主  文
原判決關於左玉華部分撤銷。
左玉華竊盜，累犯，處有期徒刑伍月，如易科罰金，以新臺幣壹
仟元折算壹日。扣案之機車鑰匙壹支沒收。
    事  實
一、左玉華前因竊盜、違反毒品危害防制條例等案件，經臺灣桃
    園地方法院判處有期徒刑6月、6月確定，嗣經定應執行刑為
    有期徒刑11月，於民國94年 9月14日縮刑期滿執行完畢。詎
    猶不知悔改，於96年9月2日凌晨 2時許，在桃園縣中壢市○
    ○○路 ○段104號前，見潘品宏所有車牌號碼為TP3-672號、
    引擎號碼5FP-424091號之輕型機車停放於該處，竟意圖為自
    己不法之所有，以自備機車鑰匙，竊取上開機車得手後，磨
    滅該車引擎號碼，並改懸掛其父親左成祿所有之車牌（RQS-
    705 號）及更換座墊，於96年9月2日至5日間某日上午某時，
    在桃園縣中壢市○○街208 巷口，將上開機車交予知情之王
    國汕收受（王國汕所犯收受贓物罪，業經原判決判處有期徒
    刑4月確定）。迄於96年9月5日下午3時30分，在王國汕桃園
    縣中壢市○○街154巷1弄15號之住處前，經警當場查獲，而
    循線查悉上情，並扣得左玉華所有供犯竊盜罪所用之機車鑰
    匙1支。
二、案經桃園縣政府警察局平鎮分局報請臺灣桃園地方法院檢察
    署檢察官偵查起訴。
    理  由
一、證據能力部分：
    被害人潘品宏於警詢時之證述，雖屬被告以外之人於審判外
    之言詞陳述，然當事人於言詞辯論終結前均未爭執其證據能
    力，本院審酌上開言詞陳述作成時之情況並無違法或不當之
    處，適為本案證據，依刑事訴訟法第159 條之5 第2 項規定
    ，得為證據。而證人即同案被告王國汕、王國汕之父王芝接
    於偵查中向檢察官所為之證述，均經具結在卷，復查無顯有
    不可信之情，依同法第159 條之1第2項規定，亦具證據能力
    。至其餘憑以認定被告犯罪事實之非供述證據（詳後述），
    被告於原審均不爭執，亦查無違反法定程序取得之情，依同
    法第158條之4規定反面解釋，亦具證據能力。
二、認定犯罪事實所憑之證據及認定之理由：
    被告於本院審理期日雖未到庭，惟其於原審審理時否認有何
    竊盜犯行，辯稱：伊沒有竊取上開機車，也沒有交機車給王
    國汕，機車上懸掛之其父親左成祿所有之車牌（RQS-705 號
    ）是王國汕所竊，伊父親的機車停在外面，伊借給王國汕的
    機車並非本件系爭機車云云，惟查：
（一）上開機車於96年 9月2日凌晨2時許，在桃園縣中壢市○○
      ○路○段104號前遭竊之事實，業據證人即上開機車所用人
      潘品宏於警詢之證述明確，並有贓物認領單 1紙在卷可稽
      。又前開車牌號碼為T36-672號、引擎號碼 5FP-424091號
      之輕型機車引擎遭磨滅之事實，復有桃園縣政府警察局平
      鎮分局現場勘察報告1份、照片4張可資佐證，而上開機車
      於查獲當時係懸掛被告之父左成祿所有之車牌（ RQS-705
      號）之事實，有桃園縣政府警察局平鎮分局龍岡派出所警
      員徐容治於97年3月26日之職務報告1份可參，核與證人即
      被告之父左成祿於警詢陳稱，原懸掛車牌 RQS-705號之機
      車已故障無法使用、棄置在菜園裡等語相符，是上開潘品
      宏所有、原車牌號碼為TP3-672 號、引擎號碼5FP-424091
      號之輕型機車於查獲當時引擎號碼已遭磨滅，又係懸掛被
      告之父左成祿所有之RQS-705 號車牌之此部分事實堪以認
      定。
（二）被告左玉華雖於原審審理時否認將其父所有機車車牌交給
      王國汕，然其於偵查中檢察官偵訊時已坦承於96年底借予
      王國汕其父親左成祿所有之RQS-705 號車牌及機車座墊之
      事實（見偵查卷第73、74頁），另於原審97年11月 3日準
      備程序期日亦坦承有拿其父親左成祿 RQS-705號車牌給王
      國汕，並承認上開機車椅墊是其借給王國汕使用（原審易
      字卷第44、45頁）之事實，雖其事後於原審審理時翻異辯
      詞稱：伊無竊取上開機車或借上開機車予王國汕云云，然
      車牌乃表彰車籍之重要證照，豈有任意借予他人之理，況
      已判決確定之同案被告王國汕於偵審中均坦承收受贓物罪
      責，並於偵查中結證稱，其於96年 9月初某日上午某時，
      明知上開機車係左玉華竊得之贓物，仍予以收受，機車大
      牌是被告父親的，機車座墊是因原機車座墊破掉，被告拿
      他的機車座墊換的等語（見偵查卷第109、110頁），其於
      原審審理中亦均為一致之供述不移，其所為之證詞係對己
      身不利之證詞，是其證詞之真實性甚高，且核與證人即被
      告王國汕父親王接芝於偵查中結證稱，被告左玉華親口稱
      借上開機車予王國汕之事實，被告還拿了一牌照過來掛在
      該機車上，說牌照是其父的，該機車借給王國汕時，車子
      外殼已經換新等語相符，而被告亦坦認有對證人王芝接說
      過上述話語無誤（見偵查卷第 109頁），並有上述贓物認
      領保管單可資佐證，足認被告多次翻異辯詞，應係事後臨
      訟畏罪圖飾卸責之詞，要難採信。
（三）是綜上各項證據綜合勾稽與判斷，被告上述辯詞，應係事
      後畏罪圖飾卸責之詞，尚難採認。是本案事證已明，被告
      上揭竊盜犯行，洵堪認定。
三、核被告左玉華所為，係犯刑法第320條第1項之竊盜罪。被告
    有如事實欄所載犯罪科刑及執行完畢之紀錄，有本院被告左
    玉華前案紀錄表在卷為憑，其於徒刑執行完畢後， 5年以內
    故意再犯本件有期徒刑以上之罪，為累犯，應依刑法第47條
    第 1項之規定加重其刑。原判決未予詳細勾稽，遽為被告無
    罪之諭知，顯有違誤，檢察官執此上訴指摘原判決不當，非
    無理由，應由本院將原判決關於左玉華部分撤銷。爰審酌被
    告上述科刑及執行紀錄，素行非佳，有本院被告前案紀錄表
    在卷可稽，且正值青壯，卻以上述方法竊取他人財物之犯罪
    手段，被竊財物之價值、犯罪所生之損害，犯後多次翻異供
    詞否認犯罪，難認有悔悟之心，犯後態度難謂良好等一切情
    狀，量處如主文第二項所示之刑，並諭知易科罰金之折算標
    準，以資懲儆。至扣案之機車鑰匙 1支，為被告左玉華所有
    之物，業經同案被告王國汕供述在卷，並供被告犯本件竊盜
    罪所用之物，應依刑法第38條第1項第2款規定宣告沒收。
四、被告經合法傳喚，無正當理由不到庭，爰不待其陳述逕行判
    決。
據上論斷，應依刑事訴訟法第371條、第369條第1項前段、第364
條、第299條第 1項前段，刑法第320條第1項、第47條第1項、第
41條第1項前段、第38條第1項第2款，刑法施行法第1條之1第1項
、第2項前段，判決如主文。
本案經檢察官王壬貴到庭執行職務。
中    華    民    國    99    年    12    月    21    日
                  刑事第七庭  審判長法  官  趙功恆
                                    法  官  楊智勝
                                    法  官  游紅桃
以上正本證明與原本無異。
不得上訴。
                                    書記官  戴伯勳
中    華    民    國    99    年    12    月    22    日
附錄本案論罪科刑法條：
中華民國刑法第320條第1項（普通竊盜罪）
意圖為自己或第三人不法之所有，而竊取他人之動產者，為竊盜
罪，處5 年以下有期徒刑、拘役或 5 百元以下罰金。

司法院資訊處製作；財團法人民間司法改革基金會備份。
